【裁判字號】    88,易,2267
【裁判日期】    890327
【裁判案由】    傷害
【裁判全文】
臺灣臺北地方法院刑事判決                        八十八年度易字第二二六七號
    公  訴  人  臺灣臺北地方法院檢察署檢察官
    被      告  乙○○
右列被告因傷害案件，經檢察官提起公訴（八十八年度偵字第一五二九二號），本院
判決如左：
    主  文
乙○○傷害人之身體，處有期徒刑貳月，如易科罰金，以佰元折算壹日。
    事  實
一、乙○○曾於民國八十三年至八十六年間，因違反麻醉藥品管理條例、妨害自由、
    傷害、偽造文書等案件，經台灣士林地方法院定應執行有期徒刑二年、一年，甫
    於八十八年二月二月十二日假釋出監，現仍於假釋中，猶不知悔改，於八十八年
    六月十四日下午四時四十五分許，在台北縣新店市○○路十九號之「北新水電行
    」內，與鄰居甲○○因購貨付款糾紛發生口角，竟基於普通傷害之故意，隨手執
    起店內之座椅，砸向甲○○，擊中甲○○之頭部，致甲○○受有頭部外傷合併頭
    皮撕裂傷四公分、合併腦震盪等傷害。
二、案經被害人甲○○訴請台北縣警察局新店分局報告台灣台北地方法院檢察署檢察
    官偵查起訴。
    理  由
一、訊據被告乙○○，就於前揭時地與告訴人甲○○發生口角，而持座椅砸向告訴人
    ，致告訴人甲○○受有頭部外傷合併頭皮撕裂傷四公分、合併腦震盪等傷害等事
    實，均坦承不諱，惟仍矢口否認有何傷害之故意，辯稱：伊拿起椅子隨便丟，並
    不知道會丟到甲○○云云。經查，前揭事實除據被告乙○○坦承無訛外，且經告
    訴人甲○○指訴歷歷，核與證人即被告之妻丙○○證述情節大致相合，並有天主
    教耕莘醫院診斷書、照片四幀附卷可稽，堪信為真。另被告亦於本院審理中自承
    ：「我跟他說口氣不必這麼壞，他罵我垃圾，我說你再罵罵看，他又罵一遍，所
    以我拿起椅子就砸，我跟他站面對面，距離大概三公尺，我拿起椅子往他後面方
    向的牆壁，沒有看砸到哪裡就走」（見本院八十九年一月十八日筆錄），是被告
    於動手前即已與告訴人發生口角，而不滿告訴人之態度，輔以被告與告訴人事發
    時雙方所在位置相距不到三公尺等情相參，被告豈有不解：於怒氣之下，以椅子
    丟擲被告站立之方向，將傷及近距離告訴人之理？而被告仍執意丟擲座椅，其具
    有傷害之故意至明，故被告辯稱無傷害故意云云，顯係飾卸之詞，委不足採。綜
    上，本件事證業臻明確，被告許儀昌犯行洵堪認定，應予依法論科。
二、核被告乙○○以座椅擲打他人致傷所為，係犯刑法第二百七十七條第一項之傷害
    罪。本院爰審酌被告乙○○前曾於民國八十三年至八十五年間，因違反麻醉藥品
    管理條例、偽造文書等案件，經台灣士林地方法院定應執行有期徒刑二年，又於
    八十五年間再因違反麻醉藥品管理條例、妨害自由、傷害等案件，經台灣士林地
    方法院判處有期徒刑一年確定，接續前案執行，甫於八十八年二月二月十二日假
    釋出監，至八十八年十二月二日方縮刑假釋期滿，此有本院被告全國前案紀錄表
    本院檢察署刑案紀錄查註紀錄表、台灣高等法院檢察署刑案紀錄簡覆表附卷可稽
    ，故被告於本件行為時仍於假釋期中，僅因細故即率爾傷害他人身體安全，且被
    告於本院審理時均卸責矯飾，並衡量告訴人因此所受之傷害及其餘犯罪動機、目
    的、手段等一切情狀，量處如主文所示之刑，並諭知易科罰金之折算標準。
據上論斷，應依刑事訴訟法第二百九十九條第一項前段，刑法第二百七十七條第一項
、第四十一條，罰金罰鍰提高標準條例第一條前段、第二項，判決如主文。
本案經檢察官蔡明堯到庭執行職務。
中      華      民      國      八十九      年     三     月    廿七    日
                      臺灣臺北地方法院刑事第三庭
                                        法    官  郭  惠  玲
右正本證明與原本無異。
如不服本判決，應於判決送達後十日內，向本院提出上訴狀。
                                        書 記 官  林  淑  貞
中      華      民      國      八十九      年     四     月     六     日
附錄本案論罪科所依據之法條全文：
刑法第二百七十七條
一傷害人之身體或健康者，處三年以下有期徒刑，拘役或一千元以下罰金。
二犯前項之罪，因而致人於死者，處無期徒或七年以上有期徒刑，致重傷者，處三年
  以上、十年以下有期徒刑。


司法院資訊處製作；財團法人民間司法改革基金會備份。
